【裁判字號】    90,易,1222
【裁判日期】    900903
【裁判案由】    竊盜
【裁判全文】
臺灣臺南地方法院刑事判決                          九十年度易字第一二二二號
    公  訴  人  臺灣台南地方法院檢察署檢察官
    被      告  丁○○
              即楊義闢
右列被告因竊盜案件，經檢察官提起公訴（九十年度偵字第五五三五號）及同署移送
併辦（九十年度偵字第八○三三號），本院判決如左：
    主  文
丁○○連續毀越安全設備竊盜，處有期徒刑壹年。扣案之白色手套壹雙沒收。
    事  實
一、丁○○（原名為楊義闢）前於民國八十六年間，因犯竊盜罪，經本院於八十六年
    十二月十七日以八十六年度訴字第一六四三號判處有期徒刑七月，緩刑四年，於
    八十七年一月十二日確定，現仍在緩刑中。詎丁○○仍不知悔改，竟基於意圖為
    自己不法所有之概括犯意，連續於附表所列之時間、地點，以附表所示之犯罪方
    法，先後竊取如附表編號一、三、四所示甲○○、謝丞宗及乙○○○之財物得逞
    ，及附表編號二、五所示丙○○及名籍不詳人士之財物未得逞。嗣丁○○於附表
    編號五所示時地著手竊取財物未果，而於九十年五月十三日凌晨三時三十分許離
    開「文玲檳榔攤」之際，適為保全人員陳世杰發現而報警查獲，進而查悉其於附
    表編號三、四、五所示之竊盜犯行；再於同年六月十五日，經警循線查獲其於附
    表編號一、二所示之竊盜犯行。
二、案經謝丞宗訴由台南縣警察局佳里分局報請台灣台南地方法院檢察署檢察官偵查
    起訴暨台南縣警察局佳里分局報請台灣台南地方法院檢察署檢察官移送本院併辦
    審理。
    理  由
一、右揭事實，業據被告丁○○於警訊、偵審中供認不諱，核與被害人甲○○、丙○○、謝丞宗及乙○○○於警訊指訴情節相符，並經證人即查獲被告行竊之陳世杰
    於警訊中證述屬實，且有現場照片數幀及被害人謝丞宗及乙○○○邵分別立具之
    領結各一紙。本案事證明確，被告犯行堪以認定，自應依法論科。
二、按窗戶依社會通常觀念足認係防盜之設備，係屬安全設備，被告毀越窗戶竊取財
    物，已使該安全設備失其防閑效用；又刑法第三百二十一條第一項第二款之「門
    扇」係指分隔住宅或建築物內外之間之出入口大門而言。是核被告所為，於附表
    編號一、三、四所示之毀越玻璃門及窗戶安全設備竊取財物，係犯刑法第三百二
    十一條第一項第二款之毀越安全設備加重竊盜罪；附表編號二所示，係犯同法第
    三百二十一條第二項、第一項第二款之毀越安全設備加重竊盜未遂罪；附表編號
    五所示，係犯同法第三百二十一條第二項、第一項第二款之逾越安全設備加重竊
    盜未遂罪（被告此部分犯行，檢察官於起訴書之證據並所犯法條欄雖漏未記載，
    然其於犯罪事實既已敘明，本院自得加以審理）。被告先後三次加重竊盜既遂、
    二次加重竊盜未遂犯行，時間緊接，方法相同，觸犯構成要件相同之罪名，顯係
    基於概括犯意反覆為之，應依連續犯之規定論以一罪，處以情節較重之刑法第三
    百二十一條第一項第二款之毀越安全設備加重竊盜既遂罪，並依法加重其刑。又
    檢察官雖僅就被告被告於附表編號三、四、五所示之竊盜犯行提起公訴，然檢察
    官就犯罪事實一部起訴者，其效力及於全部，本件被告於附表編號一、二所示之
    犯罪事實，與前揭論罪科刑之附表編號三、四、五所示之犯罪事實部分，具有連
    續犯之關係，業如前述，且經檢察官移送併辦（九十年度偵字第八○三三號），
    本院自應就屬於裁判上一罪之附表編號一、二部分一併加以裁判，附此敘明。爰
    審酌被告四肢健全具完全謀生能力，不思正當努力工作營生，竟圖不勞而獲，隨
    意竊取他人財物，毫無他人所有物之概念，所竊得之財物價值不多及犯罪後坦承
    犯行等一切情狀，量處如主文所示之刑。扣案之白色手套一雙，係被告所有且供
    犯罪所用之物，業據其供明在卷，爰依刑法第三十八條第一項第二款之規定宣告
    沒收。另被告雖曾犯有竊盜前科，惟所犯本案五件竊盜犯行，並非竊取鉅額財物
    營生，且事後亦將竊得之財物歸還被害人甲○○及謝丞宗，本院認量處前開刑期
    ，已達懲處其竊盜犯行，尚無宣告刑前強制工作之必要，併此敘明。
三、併辦意旨另以：被害人甲○○另遭竊檳榔四十包、香菸十條、煙斗二十支、有線
    電話一支，被害人丙○○遭竊七星牌香菸五包、三五牌香菸二包（見併案之台南
    縣警查局佳里分局警卷），因認被告涉嫌竊取被害人甲○○及丙○○之上開財物
    等語。惟訊之被告堅詞否認有何竊取上開財物之情，供稱：「併案部分我僅有竊
    取行動電話及硬幣」等語（見本院九十年八月二十日審理筆錄），參以被告既已
    坦承如附表所示之竊盜犯行不諱，倘被告確有竊取上開被害人甲○○及丙○○之
    其他遭竊財物，當無再予隱瞞之理，此外，復查無其他積極證據足資證明被告確
    有檢察官所指之上開竊盜犯行，自難僅憑被害人於警訊中之上開所陳，而遽認被
    告涉有此部分竊盜犯行，附此敘明。
據上論斷，應依刑事訴訟法第二百九十九條第一項前段，刑法第五十六條、第三百二
十一條第一項第二款、第三十八條第一項第二款，罰金罰鍰提高標準條例第一條前段
，判決如主文。
本案經檢察官陳建弘到庭執行職務
中      華      民      國    九十      年      九      月      三      日
臺灣臺南地方法院刑事第四庭
                                  審判長  法  官
                                          法  官
                                          法  官
右正本證明與原本無異
如不服本判決應於送達後十日內向本院提出上訴狀
                                      書記官
附錄本案論罪科刑法條全文：
刑法第三百二十一條：
犯竊盜罪而有左列情形之一者，處六月以上五年以下有期徒刑：
一  於夜間侵入住宅或有人居住之建築物、船艦，或隱匿其內而犯之者。
二  毀越門扇、牆垣或其他安全設備而犯之者。
三  攜帶兇器而犯之者。
四  結夥三人以上而犯之者。
五  乘火災、水災或其他災害之際而犯之者。
六  在車站或埠頭而犯之者。
前項之未遂罰之。
刑法第三百二十條：
意圖為自己或第三人不法之所有，而竊取他人之動產者，為竊盜罪，處五年以下有期
徒刑、拘役或五百元以下罰金。
意圖為自己或第三人不法之利益，而竊佔他人之不動產者，依前項之規定處斷。
前二項之未遂犯罰之。
附表
┌──┬────────┬──────────┬────────┬────┐
│編號│時   間、地   點│犯    罪    方    法│所  得  財  物  │被 害 人│
├──┼────────┼──────────┼────────┼────┤
│    │九十年四月二十六│被告撿拾地上磚塊，毀│行動電話三支（摩│甲○○  │
│    │日二十二十許。  │越玻璃門及窗戶安全設│托羅拉牌ＣＤ９２│（九十年│
│    │台南縣佳里鎮新生│備後，進入檳榔攤內，│８、２１８８型各│度偵字第│
│ 一 │路四五三之一號「│徒手竊取財物，既遂。│一支， 易利信牌 │八○三三│
│    │楓檳榔攤」。    │                    │６２６型一支）及│號併案卷│
│    │                │                    │硬幣計約新台幣二│）      │
│    │                │                    │千元。（其中摩托│        │
│    │                │      │羅拉牌手機二支，│        │
│    │                │                    │業經警發還被害人│        │
│    │                │                    │）。            │        │
├──┼────────┼──────────┼────────┼────┤
│    │九十年五月十三日│被告毀越窗戶安全設備│無。            │丙○○  │
│    │凌晨零時許。    │，進入檳榔攤內，徒手│                │（九十年│
│ 二 │台南縣佳里鎮興化│竊取財物，未遂。    │                │度偵字第│
│    │里佳里綜合醫院對│                    │                │八○三三│
│    │面「滿天星檳榔攤│                    │                │號併案卷│
│    │」。            │                    │                │）      │
├──┼────────┼──────────┼────────┼────┤
│    │九十年五月十三日│被告戴白色手套，撿拾│長壽牌香菸二十二│謝丞宗  │
│    │日凌晨二時二十分│地上石塊，毀越窗戶安│包（黃盒包裝十包│        │
│    │許。            │全設備後，進入檳榔攤│、白盒包裝十二包│        │
│ 三 │台南縣佳里鎮子龍│內，徒手竊取財物，既│）、七星牌香菸二│        │
│    │里麻佳公路旁之「│遂。                │十二包、峰牌香菸│        │
│    │銀天使檳榔攤」。│                    │十包、大衛杜夫牌│        │
│    │                │                    │香菸十三包（業經│        │
│    │                │                    │警發還被害人）。│        │
├──┼────────┼──────────┼────────┼────┤
│    │九十年五月十三日│同右。              │檳榔六包（業經警│乙○○○│
│    │日凌晨三時許。  │                    │發還被害人）。  │        │
│ 四 │台南縣佳里鎮子龍│                    │                │        │
│    │里麻佳公路旁之「│                    │                │        │
│    │賢仔檳榔攤」。  │                    │                │        │
├──┼────────┼──────────┼────────┼────┤
│    │九十年五月十三日│被告戴白色手套，逾越│無。    │名籍不詳│
│    │日凌晨三時三十分│窗戶安全設備，進入廢│                │        │
│ 五 │許。            │棄之檳榔攤內，徒手竊│                │        │
│    │台南縣佳里鎮子龍│取財物，未遂。      │                │        │
│    │里麻佳公路旁之「│                    │                │        │
│    │文玲檳榔攤」。  │                    │                │        │
└──┴────────┴──────────┴────────┴────┘


司法院資訊處製作；財團法人民間司法改革基金會備份。
